【裁判字號】    95,訴,382
【裁判日期】    950630
【裁判案由】    違反毒品危害防制條例
【裁判全文】
臺灣新竹地方法院刑事判決               95年度訴字第382號
公  訴  人  臺灣新竹地方法院檢察署檢察官
被      告  甲○○
                    號
                    （現另案在臺灣新竹監獄執行中）
選任辯護人  蕭玉杉律師
上列被告因違反毒品危害防制條例案件，經檢察官提起公訴（95
年度毒偵字第341號），本院合議庭裁定進行簡式審判程序，並
判決如下：
    主  文
甲○○施用第一級毒品，累犯，處有期徒刑玖月，扣案之混有海
洛因及安非他命之殘渣袋壹包（因量少無法析離），沒收銷燬之
，注射針筒壹盒，沒收之；又施用第二級毒品，累犯，處有期徒
刑陸月，扣案之混有海洛因及安非他命之殘渣袋壹包（因量少無
法析離），沒收銷燬之，酒精、酒精杯、燃燒鐵架壹組、吸食器
壹組，沒收之。應執行有期徒刑壹年貳月。扣案之混有海洛因及
安非他命之殘渣袋壹包（因量少無法析離），沒收銷燬之，注射
針筒壹盒、酒精、酒精杯、燃燒鐵架壹組、吸食器壹組，沒收之
。
    事  實
一、甲○○前於民國83年間因違反肅清煙毒條例案件，迭經本院
    以83年度重訴字第117號、臺灣高等法院以83年度上訴字第
    6623號判決判處有期徒刑3年6月確定；復於84年間因違反肅
    清煙毒條例、麻醉藥品管理條例案件，經本院以84年度訴字
    第526號、臺灣高等法院以85年度上訴字第814號判決判處有
    期徒刑3年6月、5月，應執行有期徒刑3年8月確定，上開3罪
    經接續執行，於87年8月7日假釋交付保護管束，嗣假釋遭撤
    銷，於88年12月24日入監執行殘刑3年10月29日，於92年8月
    月5日縮刑期滿執行完畢。又於93年間因施用第1級、第2級
    毒品案件，經本院以93年度訴字第353號判決判處有期徒刑8
    月、5月，應執行有期徒刑1年1月確定，目前在執行中。
二、甲○○前因違反毒品危害防制條例案件，經本院依聲請以
    88年度毒聲字第1084號裁定送觀察勒戒結果，因有繼續施用
    毒品之傾向，經本院以88年度毒聲字第1265號裁定令入戒治
    處所施以強制戒治1年，因成效良好，經本院以88年度毒聲
    字第2501號裁定停止戒治，所餘戒治期間付保護管束，於
    88年12月24日停止戒治處分出監，於89年6月30日執行完畢
    。
三、詎甲○○仍不知悔改，竟另行基於施用第一級毒品海洛因之
    犯意，於95年1月26日下午3、4時許，在其位於新竹市○○
    路1200巷86弄8號住處，以將第一級毒品海洛因加水置入注
    射針筒內注射之方式，施用第一級毒品海洛因一次。另基於
    施用第二級毒品安非他命之犯意，於95年1月26日下午3、4
    時許，在上開住處內，以將第二級毒品安非他命放在玻璃球
    內燒烤後吸食煙霧之方式，施用第二級毒品安非他命一次。
    嗣於95年1月26日下午4時55分許，因甲○○另案遭通緝而為
    警在其上開住處查獲，並扣得其所有供施用第1級、第2級毒
    品用針筒1盒、酒精、酒精杯、燃燒鐵架1組、吸食器1組、
    混有海洛因、安非他命之殘渣袋1包（因量少無法析離）而
    查知上情。
四、案經新竹市警察局第一分局報告及臺灣新竹地方法院檢察署
    檢察官偵查起訴。
    理  由
一、本件被告甲○○所犯毒品危害防制條例第10條第1項及第2項
    之非法施用第一級、第二級毒品罪，均非死刑、無期徒刑、
    最輕本刑為3年以上有期徒刑之罪或高等法院管轄第一審之
    案件，被告於本院準備程序就被訴事實為有罪之陳述，經本
    院合議庭認合於刑事訴訟法第273條之1之規定，裁定進行簡
    式審判程序，合先敘明。
二、認定犯罪事實所憑之證據及理由：
（一）被告甲○○於偵查時及本院準備程序、簡式審理程序中之
      自白。
（二）尿液送驗受檢人真實姓名代號對照表、台灣檢驗科技股份
      有限公司95年3月7日濫用藥物尿液檢驗報告各1件，證明
      被告於上述時間所採集之尿液經送驗結果，確呈安非他命
      、鴉片類陽性反應，足認被告所為有施用第1、2級毒品安
      非他命之自白，確實與事實相符，可以採信。
（三）如事實欄所載之扣案物足資佐證。
（四）臺灣高等法院被告全國前案紀錄表1件，證明被告前曾受
      觀察勒戒、強制戒治處分，且於受強制戒治執行完畢後5
      年內再犯本件施用第1、2級毒品安非他命之犯行。
（五）綜上，本件事證明確，被告施用毒品之犯行堪予認定，應
      依法論科。
三、論罪科刑之理由：
（一）按海洛因、安非他命分屬毒品危害防制條例第2條第2項第
      1款、第2款所列之第1、2級毒品，核被告甲○○所為，係
      犯毒品危害防制條例第10條第1項及第2項之非法施用第1
      級、第2級毒品罪。被告因施用第1、2級毒品而持有第1、
      2級毒品之低度行為，應為施用第1、2級毒品之高度行為
      所吸收，不另論罪。
（二）被告所犯上開2罪間，犯意各別，罪名不同，應分論併罰
      。
（三）另被告有如事實欄一所述之於92年8月5日始接受有期徒刑
      執行完畢之情形，有臺灣高等法院被告全國前案紀錄表1
      件在卷可參，其於受有期徒刑完畢後5年內，再犯本件有
      期徒刑以上刑之罪，為累犯，所犯上開之罪均應依刑法第
      47條規定，加重其刑。
（四）爰審酌被告不思正途，沈溺於吸毒惡習，不知自制，歷經
      觀察勒戒、強制戒治，猶不知悔悟，卻再犯本件，顯然自
      制力薄弱，惟念其所為僅戕害自身身心健康，且犯罪手段
      、情節及所生危害均尚非重大，及犯罪後坦承犯行之態度
      等一切情狀，分別量處如主文所示之刑，並定其應執行之
      刑。
（五）扣案之混有海洛因、安非他命之殘渣袋1包（因量少無法
      析離），應依毒品危害防制條例第18條之規定，沒收銷燬
      之；扣案之針筒1盒、酒精、酒精杯、燃燒鐵架1組、吸食
      器1組，為被告所有且供被告犯罪所用之物，業據被告供
      承在卷，應依法宣告沒收之。至扣案之海洛因毛重3,101.
      87公克、液態海洛因9瓶、安非他命毛重1,052.4公克，因
      被告尚涉犯製造、販賣毒品罪嫌，刻由檢察官另案偵查中
      ，為該案件之重要證據，又另扣案之吸食器3組，被告否
      認為其所有，故均不為沒收之諭知，附此敘明。
四、適用之法律：
（一）刑事訴訟法第273條之1第1項、第299條第1項前段。
（二）毒品危害防制條例第10條第1項、第2項、第18條第1項前
      段。
（三）刑法第11條、第47條、第51條第5款、第38條第1項第2款
      。
本案經檢察官傅伊君到庭執行職務。
中    華    民    國    95    年    6     月    30    日
                  刑事第六庭  法  官  魏瑞紅
以上正本證明與原本無異。
如不服本判決，應於送達後10日內向本院提出上訴狀。
中    華    民    國    95    年    6     月    30    日
                              書記官  吳月華
附錄論罪科刑法條：
毒品危害防制條例第10條
施用第一級毒品者，處六月以上五年以下有期徒刑。
施用第二級毒品者，處三年以下有期徒刑。


司法院資訊處製作；財團法人民間司法改革基金會備份。
